臺灣高雄地方法院刑事判決　　　　　　　96年度訴字第3927號
公　訴　人　臺灣高雄地方法院檢察署檢察官
被　　　告　甲○○
上列被告因毒品危害防制條例案件，經檢察官提起公訴（96年度
毒偵字第7824號），被告於本院準備程序為有罪之陳述，經合議
庭裁定由受命法官依簡式審判程序獨任審理，判決如下：
    主  文
甲○○施用第一級毒品，累犯，處有期徒刑捌月。又施用第二級
毒品，累犯，處有期徒刑肆月。應執行有期徒刑拾月。
    事  實
一、甲○○前因施用毒品案件（一犯），經送強制戒治後，於民
    國89年4 月8 日因停止執行釋放付保護管束（惟續執行他案
    之徒刑），於89年11月15日保護管束期滿、停止執行之處分
    未經撤銷視為執行完畢。復再於93年間，因施用第一級毒品
    之毒品危害防制條例（二犯）、竊盜、贓物案件，經法院分
    別判處有期徒刑7 月、8 月、4 月確定（後2 罪曾經定其應
    執行之刑為有期徒刑11月），以上各罪接續執行，於95年1
    月9 日縮刑期滿執行完畢（構成累犯）。
二、詎仍不知悔改，復分別基於施用第一級毒品海洛因、第二級
    毒品甲基安非他命之犯意，於96年7 月20日（起訴書誤載為
    同年月8 日）經通知前往警局製作筆錄前某時，在其位於高
    雄縣旗山鎮○○路105 之1 號住處內，施用第一級毒品海洛
    因及第二級毒品甲基安非他命各1 次。嗣警方依法採集甲○
    ○之尿液送驗後，因檢驗結果呈嗎啡、甲基安非他命之陽性
    反應，始悉上情。
三、案經高雄縣政府警察局旗山分局報請臺灣高雄地方法院檢察
    署檢察官偵查起訴。
    理  由
一、本件被告甲○○所犯為死刑、無期徒刑或最輕本刑為3 年以
    上有期徒刑以外之罪，其於準備程序中就被訴犯罪事實，為
    有罪之陳述，經法官告知簡式審判程序之旨，並聽取當事人
    之意見後，依刑事訴訟法第273 條之1 第1 項規定，裁定由
    受命法官獨任進行簡式審判程序，合先指明。
二、訊據被告對於前開犯行坦承不諱，且其為警所採集之尿液，
    經送台灣檢驗科技股份有限公司鑑定結果，呈現嗎啡及甲基
    安非他命陽性反應，有該院96年8 月6 日KＺ000000000000號
    濫用藥物尿液檢驗報告暨尿液編號對照表1 份附卷可按，足
    見被告之自白與事實相符，其於前開時地施用第一級毒品海
    洛因、第二級毒品甲基安非他命各1 次之犯行，均堪以認定
    。又被告曾因施用毒品案件（一犯），經送強制戒治後，於
    89年4 月8 日因停止執行釋放付保護管束，於89年11月15日
    保護管束期滿、停止執行之處分未經撤銷視為執行完畢；復
    再於93年間，因施用第一級毒品之毒品危害防制條例案件（
    二犯），經法院判處有期徒刑7 月確定各節，有卷附臺灣高
    等法院被告前案紀錄表1 份可佐，從而，被告於強制戒治執
    行完畢釋放後，5 年內再犯（本案實為三犯以上）毒品危害
    防制條例第10條第1 、2 項之施用第一、二級毒品罪，洵堪
    認定，
    本件事證明確，應依法論科。
三、核被告所為，係犯毒品危害防制條例第10條第1 項之施用第
    一級毒品罪及同條第2 項之施用第二級毒品罪。被告為施用
    而持有第一級毒品海洛因、第二級毒品甲基安非他命，其持
    有之低度行為俱應為施用之高度行為所吸收，不另論罪。被
    告曾因毒品危害防制條例、竊盜、贓物案件，經法院分別判
    處有期徒刑7 月、8 月、4 月確定（後2 罪曾經定其應執行
    之刑為有期徒刑11月），以上各罪接續執行，於95年1 月9
    日縮刑期滿執行完畢乙情，有前開前案紀錄表1 份可按，其
    於該徒刑執行完畢後，5 年以內故意再犯本案有期徒刑以上
    之2 罪，均應論以累犯，並依刑法第47條第1 項規定加重其
    刑。末被告所犯上開2 罪間，犯意各別、行為互殊，觸犯構
    成要件相異之罪名，自應分論併罰。
四、本院審酌被告前曾因施用毒品經強制戒治與刑之執行後，再
    犯本案之施用第一、二級毒品犯行，顯見其欠缺戒除毒品之
    決心，而誠屬不該，惟念被告之施用毒品行為，乃屬對其自
    身健康之戕害行為，對社會所造成之損害尚非直接，且本案
    認明之施用毒品次數僅各為1 次，與被告之智識程度、生活
    狀況等一切情狀，爰分別量處如主文所示之刑，另並定其應
    執行之刑。
五、末本案所認明之被告施用毒品犯行，核與本院前於96年9 月
    27日以96年度訴字第3289號判決所認明之被告施用第一、二
    級毒品犯行（下稱前案犯行），在時間點上相差月餘，時隔
    經久，且被告為前案犯行後未幾，旋遭查獲，犯意自已中斷
    ，與本案之各該犯行間，自不生一罪關係，均併指明。
據上論斷，應依刑事訴訟法第273 條之1 第1 項、第299 條第1
項前段，毒品危害防制條例第10條第1 項、第2 項，刑法第11條
前段、第47條第1 項、第51條第5 款，判決如主文。
本案經檢察官陳登燦到庭執行職務
中　　華　　民　　國　　96　　年　　11　　月　　2 　　日
　　　　　　　　　刑事第十四庭  法　官　莊珮吟
以上正本證明與原本無異。
如不服本判決應於收受本判決後10日內向本院提出上訴書狀，並
應敘述具體理由，如未敘述上訴理由者，應於上訴期間屆滿後20
日內補提理由書狀於本院（均須按他造當事人之人數附繕本）「
切勿逕送上級法院」。
中　　華　　民　　國　　96　　年　　11　　月　　2 　　日
　　　　　　　　　　　　　　  　書記官　王淑娟
◎附錄本案所犯法條：
《毒品危害防制條例第10條》
施用第一級毒品者，處6 月以上5 年以下有期徒刑。
施用第二級毒品者，處3 年以下有期徒刑。
